【裁判字號】    95,交抗,51
【裁判日期】    950322
【裁判案由】    違反道路交通管理處罰條例
【裁判全文】
臺灣高等法院交通事件裁定              95年度交抗字第51號
抗  告  人
即受處分人  甲○○
上列抗告人因違反道路交通管理處罰條例案件，不服臺灣桃園地
方法院，94年12月28日所為裁定（94年度交聲字第411號），提
起抗告，本院裁定如下：
    主  文
抗告駁回。
    理  由
一、按「汽車行駛高速公路，應依速限標誌指示」，高速公路交
    通管制規則第五條第一項前段定有明文。又「汽車行駛於高
    速公路或設站管制之道路，而不遵管制之規定者，處汽車駕
    駛人新台幣（下同）三千元以上六千元以下罰鍰」、「汽車
    駕駛人駕駛汽車違反道路交通管理處罰條例第33條規定者，
    除應依該條所規定之罰鍰處罰外，並應予記違規點數一點」
    ，道路交通管理處罰條例第33條第1項、第63條第1項第1款
    定有明文。再者，行為人有違反道路交通管理處罰條例之情
    形者，應填製舉發違反道路交通管理事件通知單，當場舉發
    者，應將該通知單填記後交付該行為人簽名或蓋章收受之，
    拒絕簽章者，並記明其事由，視為已收受，此於道路交通管
    理事件統一裁罰基準及處理細則第11條第1項第1款復規定甚
    明。
二、原裁定略以：受處分人即異議人甲○○於94年4月16日晚上9
    時23分許，駕駛車牌號碼7508─ＫＲ號自用小客車沿國道1
    號公路北上路段行駛，途經該路段北向109‧5公里處，竟以
    119公里之高速超過限速100公里行駛，經內政部警政署國道
    公路警察局第二警察隊楊梅分隊警員劉錦文、林宗廷以紅外
    線雷射槍測得超速，依法將異議人當場攔停掣單舉發，惟異
    議人拒簽、拒收，警員即將該事由記明在舉發通知單上之事
    實，有內政部警政署國道公路警察局94年4月16日公警局交
    字第Ｚ0000000 0號舉發違反道路交通管理事件通知單影本
    、交通部公路總局新竹區監理所中壢監理站94年8月12日之
    壢監裁字第裁53—Ｚ00000000號裁決書在卷可稽，並經舉發
    之員警劉錦文結證屬實。而本件舉發警員所用之雷射測速槍
    ，係由政府購置核發並由國外進口，經國際警察首長協會測
    試，並證明根據美國交通部（ＵＳＤＯＴ）國家高速公路交
    通安全署符合雷射測速設備之所有最低功能規格，且該雷射
    槍 (槍號為ＵＬＯＯ1462)，於94年3月4日進行校正檢查結
    果為可正常操作使用，有國際警察首長協會雷射測速設備消
    費產品儀器表列中文譯本、英文正本、臺灣光學有限公司檢
    驗報告在卷可考。且雷射測速槍係以雷射光速瞄準受測目標
    車進行偵測，不受其他車輛干擾，只能鎖定一個測速目標，
    確認違規車輛不會有錯誤，且不易被違規者以反偵測設備偵
    測，偵測時間僅需Ｏ. 三秒，其精確度更毋庸置疑。至受處
    分人於警員當場舉發時，拒絕簽名收受，依前揭說明，本件
    既經警員記明事由，則應視為已收受，原處分機關本可以受
    處分人逾越應到案期限（即94年5月1日）30日以上，依違反
    道路交通管理處罰條例第33條第1項、第63條第1項第1款及
    違反道路交通管理事件統一裁罰基準表之規定，裁處異議人
    最高罰鍰六千元，並記違規點數一點，茲本件原處分機關僅
    科處罰鍰三千元，並記違規點數一點之處分，其裁量處分雖
    有失衡，然並無違法或不當之處，而本件乃受處分人提起異
    議，依「不利益變更禁止」原則，自不得為更不利異議人之
    處分，原處分機關之前開裁處應予維持。異議人聲明異議為
    無理由，因而駁回其異議。
三、本院經核閱相關卷證，認原裁定並無不當。受處分人抗告意
    旨略以：員警舉發之94年4月16日，系爭道路車流量很大，
    伊係順著車流而行，員警竟於車陣中舉發，自難甘服，並當
    場拒絕簽名，並非「視同已收受」。又伊非質疑雷射測速槍
    之準確度，僅伊車上亦裝有顯示車速之配備，是否伊違規，
    舉發機關自應提供「超速之照片」或「攝影」加以舉證，否
    則即有可能他車超速而誤判云云。經查，「當場舉發者，被
    查獲之行為人為受處分人時，駕駛人姓名欄，應註明其姓名
    後，交付該行為人簽名或蓋章收受之。拒絕簽章者，視為已
    收受」，違反道路交通管理事件統一裁罰標準及處理細則第
    11條著有明文，本件受處分人雖當場拒絕簽名，惟既經舉發
    員警註記事由於通知單上 (見原審卷第15頁)，則依上揭規
    定，自應視為已收受，受處分人指非視同已收受，顯有誤解
    。又本件既經員警以科學儀器蒐證，現場攔停舉發，而該儀
    器符合國際檢驗規定，有雷射槍原廠出廠證明及國外檢驗合
    格證明文件在卷可稽 (見原審卷第43頁至第50頁)，該雷射
    測速槍係以雷射光束鎖定目標，且僅能鎖定一個，應無誤判
    之虞，是其測得結果，當可確信。再衡以本件舉發員警與受
    處分人並無怨隙，應無故為誣攀之理，又查無任何證據足資
    證明員警有捏造事實違法取締之情事，則執勤警員本其維護
    交通秩序、安全之職責所為之舉發，乃公法上效果之單方行
    政行為，基於公務員為公法上行為具有公信力之原則，該行
    政處分，自應受到合法、正確之推定。是受處分人執前詞抗
    告，應認無理由，予以駁回。
據上論斷，應依道路交通案件處理辦法第26條、刑事訴訟法第41
2條，裁定如主文。
中    華    民    國    95    年    3     月    22    日
                       臺灣高等法院交通法庭
                           審判長法  官  吳昭瑩
                                 法  官  王麗莉
                                 法  官  楊貴雄
以上正本證明與原本無異。
不得再抗告。
                                 書記官  林淑貞
中    華    民    國    95    年    3     月    23    日


司法院資訊處製作；財團法人民間司法改革基金會備份。
